【裁判字號】    89,易,655
【裁判日期】    890728
【裁判案由】    業務侵占
【裁判全文】
臺灣士林地方法院刑事判決                          八十九年度易字第六五五號
    公  訴  人  臺灣士林地方法院檢察署檢察官
    被      告  甲○○
    選任辯護人  鍾耀盛
右列被告因業務侵占案件，經檢察官提起公訴（八十九年度偵字第三四一五號），本
院判決如左：
    主  文
甲○○連續意圖為自己不法之所有，而侵占對於業務上所持有之物，處有期徒刑捌月
。緩刑肆年。
    事  實
一、甲○○於民國八十六年十一間起任職於設在台北市○○街一二六號之億慶豐股份
    有限公司 (以下簡稱億慶豐公司) ，擔任業務部主任，負責公司產品之推廣及向
    客戶收取帳款，因有餐飲業客戶尚積欠億慶豐公司貨款，甲○○竟意圖為自己不
    法之所有，基於概括之犯意，連續自八十八年九月間起至同十月間止，將自以下
    客戶收取之貨款即業務上持有之款項予以侵占入己：「加油站」餐飲業貨款新台
    幣（以下同）三萬二千六百零五元、「台南三哥海產店」貨款一萬五千四百四十
    元、「陳先生」貨款九千五百八十元、「松竹園土雞城」貨款五千八百八十元、
    「淶香村」餐飲業三千四百二十元、「鍋比盆大港式餐飲有限公司」貨款九百元
    、成都川菜館」貨款二百元，七筆合計共六萬八千零二十五元，侵占後並花用殆
    盡，嗣經億慶豐公司發覺上情。
二、案經億慶豐公司告訴及台北市政府警察局士林分局移送臺灣士林地方法院檢察署
    檢察官偵查起訴。
    理  由
一、訊據被告甲○○於審理中先坦承右揭事實不諱，嗣又否認部分犯行，改稱伊僅侵
    占加油站、陳先生、松竹園及淶香村四筆的貨款，其餘三筆貨款並未侵占，是因
    為要離職，公司要伊一起擔下來云云。經查：右揭事實，業據告訴人億慶豐公司
    負責人紀榮孝指訴甚詳，且有系爭億慶豐公司客戶應收帳款對帳明細表七件影本
    附卷可稽，核諸被告於偵查中亦坦承侵占七筆貨款之事實，僅爭執其中五筆在寫
    自白書時已經還給告訴人之情 (見八十九年五月十八日偵查筆錄) ，被告於審理
    中嗣後翻異前詞，應係卸責之詞，尚不足採，事證明確，被告犯行應堪認定。
二、查被告甲○○受僱於告訴人公司擔任業務部主任，並從事收款業務，竟將其業務
    上所持有之貨款侵占入己，核其所為，係犯刑法第三百三十六條第二項之業務侵
    占罪。其先後七次犯行，時間緊接，手法相同，且均觸犯構成要件相同之罪名，
    顯係基於概括犯意反覆為之，應依連續犯以一罪論，並依法加重其刑。爰審酌被
    告素行、犯罪之動機、目的、手段、犯罪所得之金額、被害人所受之損害程度、
    於犯後已支付告訴人公司支票作為清償，及犯罪後尚大致承認犯行等一切情狀，
    量處如主文所示之刑。末查，被告前未曾受有期徒刑以上刑之宣告，此有本院被
    告全國前案紀錄表乙份附卷可稽，因一時短於思慮，致觸犯本案犯行，於犯後已
    支付告訴人公司支票作為清償，有支票影本一紙附卷可考，經此刑之教訓，當知
    所警惕，而無再犯之虞，本院認為前開對其宣告之刑，以暫不執行為適當，爰諭
    知緩刑四年，以啟自新。
據上論斷，應依刑事訴訟法第二百九十九條第一項前段，刑法第五十六條、第三百三
十六條第二項、第七十四條第一款，罰金罰鍰提高標準條例第一條前段，判決如主文
。
本案經檢察官高愈杰到庭執行職務。
中      華      民      國      八十九      年    七    月    二十八    日
                                  臺灣士林地方法院刑事第二庭
                                          法  官  王 梅 英
右正本證明與原本無異。
如不服本判決，應於判決送達後十日內，向本院提出上訴狀。
                                          書記官
中      華      民      國      八十九      年    七    月    二十八    日
附錄本案論罪科刑法條全文刑法第三百三十六條第二項：
  對於業務上所持有之物，犯前條第一項之罪者，處六月以上五年以下有期徒刑，得
  併科三千元以下罰金。


司法院資訊處製作；財團法人民間司法改革基金會備份。
